【裁判字號】    92,上訴,1620
【裁判日期】    921023
【裁判案由】    毒品危害防制條例
【裁判全文】
臺灣高等法院臺中分院刑事判決                  九十二年度上訴字第一六二○號
    上  訴  人
    即  被  告  甲○○
右上訴人因毒品危害防制條例案件，不服臺灣台中地方法院九十二年度訴字第一七五
○號中華民國九十二年七月三十一日第一審判決（起訴案號：臺灣台中地方法院檢察
署九十二年度毒偵字第一五○○號），提起上訴，本院判決如左：
      主  文
原判決撤銷。
甲○○連續施用第一級毒品，累犯，處有期徒刑壹年。
      事  實
一、甲○○前於民國九十一年間因施用毒品案件，經先後二次送觀察、勒戒後，均認
    無繼續施用毒品之傾向，由臺灣臺中地方法院檢察署檢察官各於九十一年六月二
    十一日、九十二年二月二十日，分別以九十一年度毒偵字第一六五七號、九十一
    年度毒偵字第二六七五號為不起訴處分確定。甲○○復於九十一年間，因公共危
    險案件，由原審法院沙鹿簡易庭判處有期徒刑六月確定，而於九十二年二月一日
    執行完畢。詎其猶不知悔改，復基於施用第一級毒品海洛因之概括犯意，自九十
    二年四月十六日左右起至同年五月十四日晚上六、七時許止，連續在臺中縣清水
    鎮○○街一之十七號住處，以將海洛因放入針筒並加水溶合後，持針筒注射身體
    之方式，施用海洛因多次，約三天注射一次。嗣於九十二年五月十四日（起訴書
    誤載為十五日）十八時許，為警在臺中縣清水鎮○○○街一七八號前查獲，並對
    其採尿送驗呈嗎啡陽性反應，而得知上情。
二、案經臺中縣警察局清水分局報請臺灣臺中地方法院檢察署檢察官偵查起訴。
      理  由
一、訊據上訴人即被告甲○○對於右揭時、地連續施用第一級毒品海洛因之犯行供承
    不諱，被告被查獲後經警採集尿液送鑑結果，亦呈嗎啡陽性反應，有臺中縣衛生
    局尿液煙毒檢驗報告書一紙在卷可稽，被告自白與事實相符，應堪採信。次查，
    被告前於九十一年間因施用毒品案件，經先後二次送觀察、勒戒後，均認無繼續
    施用毒品之傾向，由臺灣臺中地方法院檢察署檢察官各於九十一年六月二十一日
    、九十二年二月二十日，分別以九十一年度毒偵字第一六五七號、九十一年度毒
    偵字第二六七五號為不起訴處分確定等情，復有臺灣臺中地方法院檢察署刑案資
    料查註紀錄表、臺灣高等法院被告全國前案紀錄表各一份、上開不起訴處分書資
    料二份附卷可佐，足見被告本件施用第一級毒品海洛因，確係三犯以上施用第一
    級毒品犯行。事證明確，被告施用第一級毒品犯行堪以認定，自應依法論科。
二、按海洛因係毒品危害防制條例第二條第二項第一款規定之第一級毒品，被告施用
    第一級毒品海洛因之行為，核犯毒品危害防制條例第十條第一項之施用第一級毒
    品罪。其因施用毒品而持有毒品之低度行為應為施用毒品之高度行為所吸收，不
    另論罪。又被告先後多次施用毒品犯行，時間緊接，犯罪構成要件相同，顯係基
    於概括犯意反覆為之，應依連續犯之規定，以一罪論，並依法加重其刑。被告於
    九十一年間，因公共危險案件，由原審法院沙鹿簡易庭判處有期徒刑六月確定，
    於九十二年二月一日執行完畢之事實，有臺灣臺中地方法院檢察署刑案資料查註
    紀錄表、臺灣高等法院被告全國前案紀錄表各一份附卷可佐，其於刑之執行完畢
    後五年以內再犯本件有期徒刑以上之刑之罪，為累犯，應依法遞加重其刑。原審
    認被告犯罪事證明確，予以論罪科刑，固非無見，惟原判決就被告施用毒品之起
    迄時間及多久施用一次等情？未為明確之認定，已有未洽；又被告係於九十二年
    五月十四日經警查獲，原判決誤載為九十二年五月十五日，亦有未合。被告就本
    案坦認犯行，惟認原審量刑過重；本院以原判決對於被告施用毒品之起迄時間、
    多久施用一次等情並未明確認定，自足以影響於量刑之審酌，被告以此認原審量
    刑過重，指摘原判決不當，非無理由，原判決既有上述可議之處，即屬無可維持
    ，自應由本院將原判決撤銷改判。爰審酌被告歷經二次觀察、勒戒之處遇措施，
    猶未能深切體認毒品危害己身之鉅，及早謀求脫離毒害之道，反而於出所後伺機
    再犯，絲毫未見其有任何收斂、警惕之意，足徵被告依賴毒品至深，自有使其接
    受相當時期監禁以敦化性情之必要，惟念及被告於法院審理時尚能坦承犯行，且
    施用毒品固戕害個人健康至深，然就他人權益之侵害仍屬有限，及其犯罪目的、
    手段、智識程度暨於本案施用毒品之時間非長，次數亦不多等一切情狀，量處如
    主文第二項所示之刑，以示懲儆。
據上論結，應依刑事訴訟法第三百六十九條第一項前段、第三百六十四條、第二百九
十九條第一項前段，毒品危害防制條例第十條第一項、第二十條第三項前段，刑法第
十一條前段、第五十六條、第四十七條，判決如主文。
本案經檢察官乙○○到庭執行職務。
中      華      民      國      九十二      年    十    月    二十三    日
                                   臺灣高等法院臺中分院刑事第四庭
                                         審判長法  官  洪  耀  宗
                                               法  官  劉  登  俊
                                               法  官  江  德  千
右正本證明與原本無異。
如不服本判決應於收受送達後十日內向本院提出上訴書狀，其未敘述上訴之理由者並
得於提起上訴後十日內向本院補提理由書（均須按他造當事人之人數附繕本）。
                                               書記官  吳  麗  琴
中      華      民      國    九十二     年      十      月    二十四   日
【附錄論罪科刑法條】
毒品危害防制條例第十條第一項：
施用第一級毒品者，處六年以上五年以下有期徒刑。
                                                                        Ｆ


司法院資訊處製作；財團法人民間司法改革基金會備份。
